【裁判字號】    89,竹小,150
【裁判日期】    890817
【裁判案由】    損害賠償
【裁判全文】
臺灣新竹地方法院簡易庭小額訴訟判決              八十九年度竹小字第一五○號
    原        告  甲○○
    訴訟代理  人  乙○○
    被        告  丁○○
    兼法定代理人  丙○○
右當事人間請求損害賠償事件，本院判決如左：
    主      文
原告之訴駁回。
訴訟費用新臺幣肆佰零貳元由原告負擔。
    事實及理由
一、原告訴之聲明：被告應連帶給付原告新台幣（下同）八千一百元，及自起訴狀繕
    本送達翌日起至清償之日止，按年息百分之五計算之利息。
二、事實摘要：
  （一）原告起訴主張於民國八十八年四月中旬，其所有車牌號碼為ＨＵＮ－０八二
        號之重型機車（以下簡稱系爭機車），停放在家中遭竊，其發現後隨即向竹
        東派出所報案，嗣於八十九年二月十九日竹東派出所通知其該車已找回，而
        該車係由被告丁○○騎乘時被派出所警員臨檢查獲，因該車領回時引擊號碼
        已被磨損、車牌亦被取下，為此請求被告連帶給付修理上開機車費用八千一
        百元，及自起訴狀繕本送達翌日起至清償之日止，按年息百分之五計算之利
        息。
  （二）被告丁○○則以，系爭機車係其父親即被告丙○○所有，其並不知道該車為
        贓車，因其父親於八十八年十一月左右被送往強制戒治，其才加以使用該車
        ；被告丙○○則以，系爭機車係其向中古車行購買，亦不知為何該車為贓車
        等語，資為抗辯。
三、本院之判斷：
  （一）按因故意或過失，不法侵害他人之權利者，負損害賠償責任。民法第一百八
        十四條第一項前段定有明文。惟依該規定請求損害賠償者，自應先就其主張
        之侵權行為之事實負舉證責任。最高法院八十五年勞上字第五十九號判決參
        照。又民法第一百八十四條第一項前項規定侵權行為以故意或過失不法侵害
        他人之權利成立要件，故主張對造應負侵權行為責任者，應就對造之有故意
        或過失負舉證責任（參照本院五十八年台上字第一四二一號判例）。最高法
        院八十二年台上字第二六七號判決意旨參照。查原告主張被告丁○○於八十
        八年四月中旬，將其家門門鎖撬開，並將其所有之系爭機車騎走，致其遭受
        損害之事實，固據其提出修理車費用收據、汽機車各項異動登記書、機器腳
        踏車新領牌照登記書等件為證，然為被告丁○○所否認，辯稱系爭機車為其
        父親於八十八年十一月間交由其使用，其並不知為贓車等語；被告劉國明即
        被告丁○○之父親陳稱系爭機車為其向中古車行所購買，並不知該車為贓車
        等語，而證人即當時查獲系爭機車之警員劉榮淦到庭僅證稱，其是當時攔檢
        被告丁○○的執行警員，因看到被告丁○○騎乘沒有車牌的機車，所以攔他
        下來作臨檢，當時被告丁○○稱車牌被之前的警察開單查扣，其從車子的引
        擎號碼查到該車是贓車，系爭機車車是深藍色接近黑色的車身，其有到被告
        丁○○家中但並無交付行照等語（見八十九年八月三日言詞辯論筆錄）；是
        原告既主張被告丁○○偷竊系爭機車而致其遭受損害，則其自應就該項侵權
        行為之事實負舉證之責，惟依上開證人之證言及新竹縣警察局竹東分局之調
        查筆錄，尚無法證明被告丁○○確有原告所主張之侵權行為事實，原告復未
        提出其他事證以實其說，揆諸前開說明，原告主張被告丁○○竊取系爭機車
        據以請求損害賠償，自不足採。
  （二）從而，原告主張被告應連帶給付八千一百元，及自起訴狀繕本送達翌日起至
        清償之日止，按年息百分之五計算之利息，即乏所據，不應准許。
四、結論：本件原告之訴為無理由，依民事訴訟法七十八條、第四百三十六條之十九
    ，判決如主文。
中      華      民      國    八十九    年      八      月     十七     日
                                  臺灣新竹地方法院新竹簡易庭
~B法      官  王鳳儀
右為正本，係照原本作成。
如對本判決上訴，須於判決送達後廿日內向本院提出上訴狀。
~B法院書記官  彭連喜
中      華      民      國    八十九    年      八      月     十一     日


司法院資訊處製作；財團法人民間司法改革基金會備份。
